【裁判字號】    99,審訴,617
【裁判日期】    990330
【裁判案由】    毒品危害防制條例
【裁判全文】
臺灣高雄地方法院刑事判決             99年度審訴字第617號
公  訴  人  臺灣高雄地方法院檢察署檢察官
被      告  甲○○
上列被告因毒品危害防制條例案件，經檢察官提起公訴（98年度
毒偵字第7142號），嗣被告於本院準備程序中就被訴事實為有罪
之陳述，經本院告知簡式審判程序之旨，並聽取被告與公訴人之
意見後，合議庭裁定由受命法官獨任進行簡式審判程序，判決如
下：
    主  文
甲○○施用第一級毒品，累犯，處有期徒刑拾月。又施用第二級
毒品，累犯，處有期徒刑陸月。應執行有期徒刑壹年貳月。
    事  實
一、甲○○曾於民國91年間因施用毒品案件，經本院以91年度毒
    聲字第2418號裁定送觀察、勒戒後，認有繼續施用毒品之傾
    向，再經本院以91年度毒聲字第2834號裁定令入戒治處所施
    以強制戒治，於92年5 月27日執行完畢。於前開戒治執行完
    畢釋放後5 年內，復於96年間因施用毒品案件，經本院以96
    年度訴字第680 號判決判處應執行有期徒刑1 年5 月確定。
    另於95年間因傷害案件，經本院以96年度簡字第282 號判決
    判處有期徒刑5 月確定。上開各罪，經本院以97年度聲減字
    第702 號裁定減刑為應執行刑10月15日確定，並合併執行，
    於98年1 月16日執行完畢。詎其仍不知悔改及戒除毒癮，竟
    基於施用第一級毒品海洛因及第二級毒品甲基安非他命之犯
    意，於98年9 月2 日某時許，在高雄縣鳳山市○○街22號住
    處內，以將第一級毒品海洛因摻入香菸吸食煙霧之方式，施
    用第一級毒品海洛因1 次。另於98年8 月31日某時許，於上
    述地點，以香菸點燃方式，施用第二級毒品甲基安非他命1
    次。嗣於98年9 月2 日17時35分為警查獲，復徵得其同意採
    集尿液送驗後，結果呈安非他命、甲基安非他命、可待因及
    嗎啡陽性反應，始查悉上情。
二、案經臺南縣警察局善化分局報請臺灣高雄地方法院檢察署偵
    辦。
    理   由
一、本件被告甲○○所犯係死刑、無期徒刑、最輕本刑為3 年以
    上有期徒刑以外之罪，其於準備程序中就被訴事實為有罪之
    陳述，經本院告知簡式審判程序之旨，並聽取公訴人及被告
    意見後，合議庭裁定由受命法官獨任進行簡式審判程序，合
    先敘明。
二、訊據被告對於上揭時、地，施用第一級毒品海洛因、第二級
    毒品甲基安非他命之事實，坦承不諱，而被告為警查獲所採
    之尿液檢體，經送長榮大學檢驗結果，呈現可待因、嗎啡、
    、甲基安非他命陽性反應，此有長榮大學98年9 月14日確認
    報告暨臺南縣警察局善化分局偵辦毒品危害防制條例案犯嫌
    尿液送驗編號暨年籍對照表各1 份在卷可稽。足徵被告之任
    意性自白核與事實相符，應堪信為真實，可採為本件論罪科
    刑之依據，是本件事證明確，被告施用第一級毒品海洛因、
    第二級毒品甲基安非他命各1 次之犯行，均堪以認定，應予
    依法論科。
三、按海洛因為毒品危害防制條例第2 條第2 項第1 款所稱之第
    一級毒品，不得施用、持有。又觀察、勒戒或強制戒治執行
    完畢釋放後，5 年內再犯第10條之罪者，應依一般刑事訴訟
    程序予以起訴論罪科刑，此觀諸毒品危害防制條例第20條、
    第23條第2 項規定自明。次按犯毒品危害防制條例第10條之
    罪，經觀察、勒戒後，認無繼續施用毒品之傾向，應即釋放
    ，並為不起訴處分；認有繼續施用毒品之傾向者，應由檢察
    官聲請法院裁定令入戒治處所施以強制戒治，至無繼續戒治
    之必要，強制戒治期滿，應即釋放，由檢察官為不起訴處分
    。經觀察勒戒、強制戒治執行完畢釋放後，5 年內再犯第10
    條之罪，依93年1 月9 日修正施行之毒品危害防制條例第23
    條第2 項規定意旨，應由檢察官偵查起訴。又依修正後之規
    定，僅限於「初犯」及「5 年後再犯」二種情形，始應先經
    觀察、勒戒或強制戒治程序。倘被告於5 年內已再犯，經依
    法追訴處罰，縱其第3 次（或第3 次以上）再度施用毒品之
    時間，在初犯經觀察、勒戒或強制戒治執行完畢釋放5 年以
    後，已不合於「5 年後再犯」之規定，且因已於「5 年內再
    犯」，顯見其再犯率甚高，原實施觀察、勒戒或強制戒治，
    已無法收其實效，即應依該條例第10條處罰（最高法院97年
    度第5 次刑事庭會議決議參照）。查被告前因施用毒品案件
    ，經本以91年度毒聲字第2834號裁定送強制戒治後，於92年
    5 月27日執行完畢，又於前開強制戒治執行完畢釋放後5 年
    內，因施用毒品案件，經本院以96年度訴字第680 號判決判
    處應執行有期徒刑1 年5 月確定。因被告於強制戒治執行完
    畢釋放後，5 年內再犯毒品危害防制條例第10條之罪，且再
    犯本罪，是依前開說明，應依法追訴處罰。
四、核被告所為，係犯毒品危害防制條例第10條第1 項、第2 項
    之施用第一級與第二級毒品罪。被告持有第一級、第二級毒
    品後進而施用，其持有之低度行為應為施用之高度行為所吸
    收，故不另論其持有毒品罪。被告有事實欄所載之前案紀錄
    ，甫於98年1 月16日執行完畢等情，有卷附臺灣高等法院被
    告前案紀錄表可按，其受有期徒刑執行完畢，5 年以內故意
    再犯有期徒刑以上之罪，為累犯，應加重其刑。被告上開各
    犯行，犯意各別，行為互殊，應予分論併罰。本院審酌被告
    前因施用毒品案件，經觀察、勒戒及強制戒治程序，由檢察
    官不起訴處分後，仍不知悛悔，再次施用毒品自戕其身，顯
    然缺乏戒絕毒品之決心，惟念及被告坦承施用第一級與第二
    級毒品之事實，且其行為尚未害及他人，並斟酌被告之犯罪
    動機、手段以及被告之智識程度，分別量處如主文所示之刑
    ，並定其應執行刑，以資懲儆。
據上論斷，應依刑事訴訟法第273 條之1 第1 項、第284 條之1
、第299 條第1 項前段，毒品危害防制條例第10條第1 項、第2
項，刑法第11條前段、第47條第1 項、第51條第5 款，判決如主
文。
本案經檢察官陳建州到庭執行職務。
中    華    民    國    99    年     3    月    30    日
                  刑事第十庭    法  官  曾子珍
以上正本證明與原本無異。
如不服本判決，應於收受送達後10日內向本院提出上訴書狀。
中    華    民    國    99    年     3    月    30    日
                                書記官  李承悌
附錄本判決論罪科刑法條全文：
毒品危害防制條例第10條
施用第一級毒品者，處6月以上5年以下有期徒刑。
施用第二級毒品者，處3年以下有期徒刑。

司法院資訊處製作；財團法人民間司法改革基金會備份。
